臺灣高雄地方法院刑事判決　　　　　　　 94年度易字第949號
公　訴　人　臺灣高雄地方法院檢察署檢察官
被　　　告　乙○○
上列被告因詐欺案件，經檢察官聲請以簡易判決處刑（94年度偵
緝字第225 號），本院高雄簡易庭認不宜逕以簡易判決處刑（94
年度簡字第2258號），移由本院刑事庭改依通常程序審理，嗣因
被告就被訴事實為有罪之陳述，本院並聽取當事人之意見後，改
依簡式審判程序進行，判決如下：
    主  文
乙○○幫助共同意圖為自己不法之所有，以詐術使人將本人之物
交付，累犯，處有期徒刑肆月，如易科罰金，以參佰元折算壹日
。
    事  實
一、乙○○前於民國89年間，因偽造文書案，經本院以89年度易
    字第4859號判處有期徒刑3 月確定，於90年8 月30日易科罰
    金執行完畢。乙○○可預見將自己金融帳戶提供他人使用，
    可能幫助他人遂行詐欺取財之犯罪目的，竟仍以縱有人以其
    金融帳戶實施詐欺取財犯行，亦不違背其本意之幫助犯意，
    於93年7 月間某日，在高雄市○○路之麥當勞速食店，將其
    在設於高雄縣鳳山市○○○路86之2 號「鳳山中山東路郵局
    」所開立之帳戶（局號：010100之3 ，帳號：246113之5 號
    ）之存摺、金融卡及密碼提供予姓名、年籍均不詳之綽號「
    郭大哥」之成年男子使用，而容任他人使用上開帳戶遂行犯
    罪。嗣該綽號「郭大哥」之不詳姓名年籍成年男子與另一姓
    名、年籍均不詳自稱「吳建宏」之成年男子，共同基於意圖
    為自己不法所有之詐欺犯意聯絡，由自稱「吳建宏」者於93
    年7 月7 日某時，以電話作為聯絡工具，向丙○○詐稱申請
    貸款已獲許可，惟需提供手續費，致丙○○陷於錯誤，於同
    日下午3 時54分許，依指示至嘉義市○區○○路456 號埤仔
    頭郵局以匯款轉帳方式，匯入新台幣（下同）1 萬2 千8 百
    元至前揭乙○○帳戶內，而上開詐欺所得款項，亦由該綽號
    「郭大哥」之人與自稱「吳建宏」者共同自乙○○之上開帳
    戶中領出而得逞。嗣丙○○發覺受騙，始報警查獲上情。
二、案經丙○○訴由高雄縣警察局移送臺灣高雄地方法院檢察署
    檢察官聲請簡易判決處刑。
    理  由
壹、程序方面
一、按本件被告乙○○所犯係死刑、無期徒刑、最輕本刑為3 年
    以上有期徒刑以外之罪，其於準備程序就前揭被訴事實為有
    罪之陳述，經受命法官告知簡式審判程序之旨，並聽取其與
    公訴人之意見後，本院認無不得或不宜改依簡式審判程序進
    行之處，爰依刑事訴訟法第273 條之1 第1 項、第284 條之
    1 ，裁定本件由受命法官獨任進行簡式審判程序，合先敘明
    。
貳、實體方面：
一、上揭犯罪事實業據被告乙○○於本院審理時坦承不諱，並據
    被害人丙○○於警詢指述明確，並有鳳山中山東路郵局郵政
    存簿儲金立帳申請書、印鑑卡、郵政國內匯款執據、查詢帳
    戶最近交易資料各一紙在卷可稽。本件事證明確，被告犯行
    堪以認定。
二、查前開綽號「郭先生」之不詳姓名年籍成年男子與自稱「吳
    建宏」者，共同基於意圖為自己不法所有之詐欺犯意聯絡，
    以電話作為聯絡工具，向被害人丙○○詐稱申辦貸款，需繳
    納手續費，致使被害人陷於錯誤，依指示匯款至被告乙○○
    之帳戶，該名綽號「郭先生」者與自稱「吳建宏」者間，就
    前揭詐欺取財犯行，有犯意聯絡、行為分擔，應成立共同正
    犯，核該二人所為，係共同犯刑法第339 條第1 項之詐欺取
    財罪。而本案被告乙○○提供自己前揭帳戶予前開綽號「郭
    先生」成年男子，未實際參與詐欺取財之行為，僅幫助綽號
    「郭先生」者與自稱「吳建宏」者共同詐騙被害人，被告主
    觀上係以幫助他人犯罪之意思而參與犯罪構成要件以外之行
    為，核被告所為，自應論以幫助共同詐欺取財罪，依同法第
    30 條 第2 項之規定減輕其刑。又被告前於民國89年間，因
    偽造文書案，經本院以89年度易字第4859號判處有期徒刑3
    月確定，於90年8 月30日易科罰金執行完畢之事實，有臺灣
    高等法院被告全國前案紀錄表一份在卷可查，其受有期徒刑
    之執行完畢5 年內，再犯本案有期徒刑以上之罪，為累犯，
    應依刑法第47條之規定加重其刑，並依法先加後減之。爰審
    酌被告將個人帳戶提供他人犯罪使用，紊亂社會正常交易秩
    序，並使不法之徒藉此輕易詐取財物，致檢警執法人員難以
    追查緝捕，助長詐騙集團詐取財物之犯罪風氣，自屬可議，
    惟念其犯後坦承犯行，態度尚可，且係一時失慮所致，動機
    尚屬單純等一切情狀，酌情量處如主文所示之刑，並諭知易
    科罰金之折算標準。
據上論斷，應依刑事訴訟法第273條之1第1項、第284條之1、第
299條第1項前段、第452條，刑法第30條第1項、第2項、第339
條第1 項、第41條第1 項前段、第47條，罰金罰鍰提高標準條例
第1 條前段、第2 條規定，判決如主文。
本案經檢察官甲○○到庭執行職務。
中　　華　　民　　國　　94　　年　　8 　　月　　15　　日
                  刑事第五庭    法　官  郭瓊徽
以上正本證明與原本無異。
如不服本判決，應於收受送達後10日內向本院提出上訴書狀。
中　　華　　民　　國　　94　　年　　8 　　月　　16　　日
 　　　　　　　　　　　　       書記官  陳瓊芳
附錄
中華民國刑法第三百三十九條
(普通詐欺罪)
意圖為自己或第三人不法之所有，以詐術使人將本人或第三人之
物交付者，處五年以下有期徒刑、拘役或科或併科一千元以下罰
金。
